【裁判字號】    90,上易,44
【裁判日期】    891023
【裁判案由】    竊盜
【裁判全文】
臺灣高等法院臺中分院刑事判決              民國九十年度上易字第四十四號
    上  訴  人  臺灣苗栗地方法院檢察署檢察官
    被      告  丙○○
右上訴人因被告竊盜案件，不服臺灣苗栗地方法院中華民國八十九年十月二十三日第
一審判決（民國八十九年度易字第七六四號，起訴案號：臺灣苗栗地方法院檢察署民
國八十九年度偵字第二三七一號），提起上訴，本院判決如左：
    主  文
原判決撤銷。
丙○○竊盜，處有期徒刑肆月，如易科罰金，以佰元折算壹日，緩刑肆年。
    事  實
一、丙○○自民國（下同）八十八年七月起，在位於苗栗縣苑裡鎮社苓里八鄰八十四
    之一號、由甲○○所開設之「欣立人托兒所」內擔任廚師之工作。其因職務之故
    ，知悉托兒所內錢櫃均未上鎖，認有機可乘，竟基於意圖為自己不法所有之概括
    犯意，自八十九年三月二十三日起至同年三月三十日止，以徒手方式，在前述地
    點，連續竊取甲○○置放於錢櫃內之現金共計約新台幣（下同）一萬元，得手後
    留供己用。嗣因甲○○發現所內金錢經常短少，乃於該處裝設監視錄影機，因拍
    攝到丙○○行竊經過，始報警而得知上情。
二、案經苗栗縣警察局通霄分局報請臺灣苗栗地方法院檢察署檢察官偵查起訴。
    理  由
一、右揭犯罪事實，業據被告丙○○當庭坦承不諱，核與被害人甲○○指訴之情節大
    致相符，並有攝得被告丙○○連續行竊經過之錄影帶五捲附卷為憑，堪認被告之
    自白為真實，事證明確，其犯行堪以認定。
二、核被告丙○○所為，係涉犯刑法第三百二十條第一項之普通竊盜。又被告多次之
    竊盜犯行，犯罪構成要件相同，顯係基於概括犯意為之，應依連續犯之規定論以
    一罪，並加重其刑。原判決予以論罪科刑，固非無見，檢察官上訴意旨認原判決
    就被告犯行有部分漏未審酌，認定之被害金額與實情不符，亦無宣告緩刑之理由
    云云，經查無非徒以告訴人片面之指控，除此無其他確切之事證可供審認，其之
    上訴非有理由，惟於原審判決後之九十年一月十二日生效之刑法第四十一條第一
    項前段之規定，有利行為人，原審未及比較，容有未洽，原判決既有上述可議之
    處，自應由本院將原判決撤銷。爰審酌被告犯罪之動機、目的、手段，犯罪所生
    之危害、犯罪後已賠償被害人甲○○一萬二千元，為被害人到庭陳稱明確等一切
    情狀，量處如主文第二項所示之刑及易科罰金折算之標準。末查被告前未曾受有
    期徒刑以上刑之宣告，有本院刑事被告前科紀錄表在卷可按，被告已賠償被害人
    損失，並到庭坦承犯行，顯有悔意，其經此教訓，當知警惕而無再犯之虞，本院
    綜核各情，所宣告之刑，認以暫不執行為適當，併予宣告緩刑四年，俾啟自新。
三、據上論斷，應依刑事訴訟法第三百六十九條第一項前段、第三百六十四條、第二
    百九十九條第一項前段，刑法第五十六條、第三百二十條第一項、第七十四條第
    一款、第二條第一項前段，修正後之刑法第四十一條第一項前段、罰金罰鍰提高
    標準條例第一條前段，判決如主文。
本案經檢察官乙○○到庭執行職務。
中      華      民      國      九十      年      二      月    二十七  日
                                    臺灣高等法院臺中分院刑事第六庭
                                          審判長法  官  李  文  雄
                                                法  官  邱  顯  祥
                                                法  官  陳  嘉  雄
右正本證明與原本無異。
不得上訴。
                                                書記官  王  麗  英
中      華      民      國    九十      年      三      月      二      日
                                                                        Ｃ


司法院資訊處製作；財團法人民間司法改革基金會備份。
